# 关于营业外支出

提问人：calody 时间：2018-01-09 13:31:57
公司被税务局以转移定价毛利过低要求补缴以前年度所得税和相应罚息，这一结果在 2017 年早已确定，只不过具体的补缴金额尚未确定，正式的通知文件预计将在 1 月底之前下发并完成缴纳（肯定在审计报告日之前），请教各位该笔补税是否应在 2017 年报告数中放进去，是否需要在 2017 年的账内进行预提 即： 借：营业外支出(2017) 贷：预提费用？ 还是可以在实际缴纳时直接做在 2018年，借：营业外支出(2018) 贷：银行存款

回答人：chenyiwei
如果“要补税”这一事实在资产负债表日前已经确定，只是一些最后的细节确认导致确切金额在 2018 年 1 月下达，则建议作为资产负债表日后调整事项处理。另外因为是补缴所得税，所以应当借记所得税费用而不是营业外支出。